臺灣板橋地方法院刑事判決　　　　　　 100年度易字第4237號
公　訴　人　臺灣板橋地方法院檢察署檢察官
被　　　告　陳永鋒
上列被告因詐欺案件，經檢察官提起公訴（100 年度偵緝字第20
63號、第2064號），被告於準備程序中就被訴事實為有罪之陳述
，經本院合議庭裁定由受命法官獨任進行簡式審判程序，並判決
如下：
    主  文
陳永鋒意圖為自己不法之所有，以詐術使人將本人之物交付，處
有期徒肆月，如易科罰金，以新臺幣壹仟元折算壹日；又意圖為
自己不法之所有，以詐術使人將本人之物交付，處有期徒刑貳月
，如易科罰金，以新臺幣壹仟元折算壹日；又意圖為自己不法之
所有，以不正方法由自動付款設備取得他人之物，處有期徒刑貳
月，如易科罰金，以新臺幣壹仟元折算壹日；又意圖為自己不法
之所有，以詐術使人將本人之物交付，處有期徒刑月，如易科
罰金，以新臺幣壹仟元折算壹日；又意圖為自己不法之所有，以
不正方法由自動付款設備取得他人之物，處有期徒刑伍月，如易
科罰金，以新臺幣壹仟元折算壹日。應執行有期徒刑壹年貳月，
如易科罰金，以新臺幣壹仟元折算壹日。
    事   實
一、陳永鋒意圖為自己不法之所有：（一）於民國98年1、2月間
    ，透過網路結識羅珮瑜，竟基於詐欺取財之犯意，自稱「古
    玉龍」向羅珮瑜佯稱：可共同投資統一便利商店，要求羅珮
    瑜提供資金云云，致羅珮瑜陷於錯誤，在嘉義火車站前，交
    付現金新臺幣（下同）39,000元予陳永鋒，得手後復為能遂
    行下次詐騙，再以方便與統一便利超商總公司聯繫為由，要
    求羅珮瑜義申辦行動電話，羅珮瑜遂於98年2 月10日與陳永
    鋒一同前往威寶電信公司，以羅珮瑜名義申辦門號00000000
    00號之行動電話及電腦，相關費用均由陳永鋒支付，並由陳
    永鋒取走該行動電話及電腦，嗣羅珮瑜無法聯繫陳永鋒，復
    遭警方列為詐欺案件被告，始知受騙（羅珮瑜所涉詐欺罪部
    分，業經臺灣板橋地方法院檢察署另為不起訴處分確定）。
    （二）又於98年3 月18日，透過網路聊天室結識黃鳳英，基
    於詐欺取財之犯意，向黃鳳英佯稱可投資短期期貨獲利云云
    ，並提供上開以羅珮瑜名義申辦門號作為聯繫，致黃鳳英陷
    於錯誤，於98年3 月20日，在臺北縣板橋市（現改制為新北
    市板橋區）之追風廣場，與陳永鋒洽談投資事宜，並當場交
    付現金1, 000元予陳永鋒，陳永鋒得手後，復基於以不正方
    法由自動付款設備取得他人財物之犯意，於同日向黃鳳英詐
    稱獲利款項將匯入黃鳳英帳戶內，需黃鳳英提供帳戶資料，
    並交付該帳戶提款卡及密碼供其確認獲利款項是否已匯入云
    云，黃鳳英亦不疑有他，遂提供黃鳳英大眾銀行長庚分行（
    下簡稱大眾銀行）帳號000000000000號帳戶資料並交付提款
    卡、密碼予陳永鋒後，陳永鋒旋持上開提款卡盜領該帳戶內
    現金700 元，並返還該提款卡予黃鳳英，嗣經黃鳳英持該提
    款卡至自動櫃員機查詢帳戶餘額，發覺帳戶內存款遭盜領，
    且撥打陳永鋒提供之上開行動電話均無人接聽，始知受騙。
    （三）再於98年11月中旬，利用豆豆聊天室認識陳雅雯，遂
    基於詐欺取財之犯意，於同年11月22日，在臺北縣板橋市（
    現改制為新北市板橋區○○○路○ 段55號「正點旅店」內，
    向陳雅雯佯稱投資黃金期貨獲利豐厚並可代為操作等語，使
    陳雅雯誤信其言，交付30,000元現金予陳永鋒得逞；後因陳
    雅雯要求退還投資金額，陳永鋒竟食髓知味，竟基於以不正
    方法由自動付款設備取得他人財物之犯意，於98年12月5 日
    與陳雅雯相約在上開旅店見面，向陳雅雯佯稱欲將款項退還
    至陳雅雯帳戶內，需陳雅雯提供帳戶資料，並交付該帳戶提
    款卡及密碼供其確認該款項是否已退還云云，使陳雅雯陷於
    錯誤，提供陳雅雯中國信託商業銀行（下簡稱中國信託銀行
    ）帳號000000000000號並交付提款卡、密碼予陳永鋒，陳永
    鋒便持該提款卡至兆豐國際商業銀行板橋分行（下簡稱兆豐
    銀行）設置於臺北縣板橋市（現改制為新北市板橋區○○○
    路○ 段51號1 樓之自動櫃員機，提領共計47,500元之現金後
    ，方交還提款卡予陳雅雯，嗣陳雅雯取回提款卡後前往自動
    櫃員機查詢帳戶餘額，且撥打陳永鋒所留之行動電話均無法
    取得聯繫，方悉受騙。
二、案經陳雅雯、黃鳳英分別訴由臺北市政府警察局文山第二分
    局及臺北縣政府（現改制為新北市政府）警察局板橋分局報
    請板橋地方法院檢察署檢察官偵查起訴。
    理  由
一、查被告陳永鋒所犯係死刑、無期徒刑、最輕本刑為3 年以上
    有期徒刑以外之罪，其於準備程序中就前揭被訴事實為有罪
    之陳述，經受命法官告知簡式審判程序之旨，並聽取其與公
    訴人之意見後，本院合議庭認為適宜由受命法官獨任進行簡
    式審判程序，爰依刑事訴訟法第273 條之1 第1 項規定，裁
    定由受命法官獨任進行簡式審判程序，合先敘明。
二、經查，上揭犯罪事實，業據被告於本院準備程序及審理時坦
    承不諱，核與證人即告訴人黃鳳英、陳雅雯、證人即被害人
    羅珮瑜於警詢及偵查中之指述情節相符（見臺灣板橋地方法
    院檢察署98年度偵字第13962 號卷〈下稱偵查第13692 號卷
    〉第4 頁至第9 頁、第41頁至第44頁、臺灣板橋地方法院檢
    察署99年度偵字第8676號卷〈下稱偵查第8676號卷〉第5 頁
    至第14頁、臺灣板橋地方法院檢察署100 年度偵緝字第2063
    號卷〈下稱偵緝第2063號卷〉第43頁至第44頁、第53頁至第
    54頁），復有陳雅雯上開中國信託銀行帳戶之存摺封面及內
    頁影本1 份、兆豐銀行98年12月14日（98）兆銀板橋發字第
    0173號函覆監視錄影畫面1 份及翻拍照片3 張、威寶電信行
    動電話服務申請書1 紙、字條2 張、大眾銀行（100 ）長庚
    發字第0047號函覆交易紀錄1 份、門號0000000000號、0000
    000000號之通聯調閱查詢單各1 份、門號0000000000號行動
    電話服務申請書1 份、門號0000000000號、0000000000號申
    請人基本資料及通聯紀錄各1 份等資料在卷可稽（見偵查第
    8676號卷第20頁至第27頁、偵查第13692 號卷第10頁至11頁
    、第32頁、第34頁至第37頁、第46頁、偵緝第2063號卷第62
    頁），足認被告任意性之自白與事實相符，堪予採信。是本
    件事證明確，應依法論科。
三、按刑法第339 條之2 第1 項之以不正方法由自動付款設備取
    得他人之物罪，其所謂「不正方法」，係泛指一切不正當之
    方法而言，並不以施用詐術為限，例如以強暴、脅迫、詐欺
    、竊盜或侵占等方式取得他人之提款卡及密碼，再冒充本人
    由自動提款設備取得他人之物，或以偽造他人之提款卡由自
    動付款設備取得他人之物等等，均屬之（最高法院94年度台
    上字第4023號判決意旨、臺灣高等法院暨所屬法院94年法律
    座談會刑事類提案第4 號研討結果參照）。本案被告以詐欺
    方式取得告訴人黃鳳英、陳雅雯之提款卡，再冒充本人由自
    動付款設備盜領其等之金錢，即係犯上開之罪。是核被告就
    事實欄一之（一）所為，係犯刑法第339 條第1 項詐欺取財
    罪；事實欄一之（二）所為，係犯刑法第339 條第1 項詐欺
    取財罪、刑法第339 條之2 第1 項不正利用自動付款設備取
    得他人財物罪；事實欄一之（三）所為，係犯刑法第339 條
    第1 項詐欺取財罪、刑法第339 條之2 第1 項不正利用自動
    付款設備取得他人財物罪。被告所犯上開3 次詐欺取財罪、
    2 次不正利用自動付款設備取得他人財物罪，犯意各別，行
    為互殊，應予分論併罰。爰審酌被告前已有詐欺前科（於本
    案不構成累犯，此有臺灣高等法院被告前案紀錄表1 份在卷
    可參），素行不佳，竟不思悔改，又再犯本案犯行，其不思
    以正途賺取所需，恣意詐取他人財物金錢，對他人財產權顯
    欠缺尊重，行為危害非輕，兼衡其犯罪動機、目的、手段、
    高中肄業之智識程度、詐取金錢數額及犯罪後坦承犯行，態
    度尚可等一切情狀，分別量處如主文所示之刑，並均諭知易
    科罰金之折算標準，併定其應執行刑，及諭知易科罰金之折
    算標準，以示懲儆。
據上論斷，依刑事訴訟法第273 條之1 第1 項、第299 條第1 項
前段項，刑法第339 條第1 項、第339 條之2 第1 項、第51條第
5 款、第41條第1 項前段、第8 項，刑法施行法第1 條之1 ，判
決如主文。
本案經檢察官吳育增到庭執行職務。
中    華    民    國   100    年    12    月    22    日
                  刑事第四庭   法  官    陳苑文
上列正本證明與原本無異。
如不服本判決，應於判決送達後10日內敘明上訴理由，向本院提
出上訴狀( 應附繕本) ，上訴於臺灣高等法院。其未敘述上訴理
由者，應於上訴期間屆滿後20日內向本院補提理由書「切勿逕送
上級法院」。
                               書記官    林金良
中    華    民    國   100    年    12    月    23    日
附錄本案論罪科刑法條全文：
中華民國刑法第339條
意圖為自己或第三人不法之所有，以詐術使人將本人或第三人之
物交付者，處 5 年以下有期徒刑、拘役或科或併科 1 千元以下
罰金。
以前項方法得財產上不法之利益或使第三人得之者，亦同。
前二項之未遂犯罰之。
中華民國刑法第339條之2
意圖為自己或第三人不法之所有，以不正方法由自動付款設備取
得他人之物者，處 3 年以下有期徒刑、拘役或 1 萬元以下罰金
。
以前項方法得財產上不法之利益或使第三人得之者，亦同。